臺灣臺北地方法院民事簡易判決
111年度北簡字第13689號
原      告  拍付國際資訊股份有限公司

法定代理人  詹宏志  
訴訟代理人  黃偉誠  
            蔡維真  
            蔡巧若  
被      告  趙偲妤  


上列當事人間請求損害賠償事件，本院於中華民國111年10月18
日言詞辯論終結，判決如下：
    主      文
被告應給付原告新臺幣壹拾伍萬柒仟元，及自民國一百一十一年
九月三十日起至清償日止，按週年利率百分之五計算之利息。
訴訟費用新臺幣壹仟陸佰陸拾元由被告負擔。
本判決得假執行。但被告以新臺幣壹拾伍萬柒仟元為原告預供擔
保，得免為假執行。
    事實及理由
一、本件被告經合法通知，未於言詞辯論期日到場，核無民事訴
    訟法第386條各款所列情事，爰依原告聲請，由其一造辯論
    而為判決，合先敘明。
二、原告主張：原告係第三方支付服務業者，經營管理「PChome
    Pay支付連」代收付平台(下稱支付連)，提供支付連代收轉
    付金流服務，由交易雙方委任，接受付款人(買方)以信用卡
    等付款方式將交易款項給付予原告，並經代收保管期屆滿後
    ，該交易款項轉為受款人(賣方)得於支付連系統申請提領之
    餘額，受款人(賣方)得向原告申請提領餘額至其於支付連系
    統留存且經原告驗證之金融機構帳戶，先予敘明。又被告自
    不詳之人取得他人之卡號、有效期限及安全代碼等資料後，
    於附表所示日期向訴外人捷沛雲端有限公司合作之網路平台
    賣家「D&C寵物精品店/周婉鈺」購買寵物貓，並透過支付連
    代收轉付金流服務以附表所示卡號之信用卡成功支付附表編
    號1至4之交易款項新臺幣(下同)157,000元(下稱系爭交易款
    項)，嗣系爭交易款項代收保管期屆滿，轉為賣家「D&C寵物
    精品店/周婉鈺」得申請提領之餘額後，賣家「D&C寵物精品
    店/周婉鈺」遂向原告申請提領餘額，原告依賣家「D&C寵物
    精品店/周婉鈺」申請提領餘額之金額將款項匯款至其銀行
    帳戶，詎原告接獲合作之收單機構之調單查詢單及持卡人之
    「爭議交易聲明書」，得知附表所示編號1至4之交易經附表
    所示之持卡人向發卡銀行申請爭議款處理，嗣原告合作之收
    單機構旋即自應給付予原告之信用卡交易款項中扣回系爭交
    易款項同等之金額157,000元，致原告受有157,000元之損害
    ，爰依民法第184條第1項之規定，請求被告賠償上開損害，
    為此提起本訴等語，並聲明：被告應給付原告157,000元，
    及自起訴狀繕本送達翌日起至清償日止，按週年利率5%計算
    之利息。
三、被告經合法通知，未於言詞辯論期日到場，亦未提出書狀作
    何聲明陳述。
四、本院得心證之理由：
　㈠經查，原告前揭主張，已據其提出與其所述相符之信用卡歷
    史交易查詢、本院111年度審訴字第1084號刑事判決、賣家
    「D&C寵物精品店/周婉鈺」提領餘額明細、特店消費款查詢
    通知單、持卡人之爭議交易聲明書、收單機構扣款通知之電
    子郵件為證(見本院卷第15-57頁)，又本件之起訴狀繕本及
    本院之言詞辯論通知書均已於相當時期合法送達通知被告，
    被告既未於言詞辯論期日到場爭執，復未提出書狀答辯以供
    本院斟酌，依民事訴訟法第280條第3項、第1項、第436條第
    2項之規定，即視同自認原告之主張，原告前開主張自堪信
    為真實。
　㈡按因故意或過失，不法侵害他人之權利者，負損害賠償責任
    。故意以背於善良風俗之方法，加損害於他人者亦同，民法
    第184條第1項定有明文。本件被告於附表所示時間，未經附
    表所示信用卡持卡人之同意或授權，即假冒為信用卡持卡人
    ，於賣家「D&C寵物精品店/周婉鈺」之購物網站輸入附表所
    示信用卡卡號、到期日及授權碼等資料，偽造線上刷卡消費
    紀錄，用以支付其購買寵物貓款項，致原告誤信為持卡人本
    人進行刷卡消費而陷於錯誤，撥款157,000元予賣家「D&C寵
    物精品店/周婉鈺」，而受有157,000元之損害，被告之上開
    行為自與原告所受損害間具備相當因果關係，是以原告依民
    法第184條第1項之規定，請求被告賠償其損害157,000元，
    洵屬有據。
　㈢末按遲延之債務，以支付金錢為標的者，債權人得請求依法
    定利率計算之遲延利息；應付利息之債務，其利率未經約定
    ，亦無法律可據者，週年利率為百分之五；給付無確定期限
    者，債務人於債權人得請求給付時，經其催告而未為給付，
    自受催告時起，負遲延責任。其經債權人起訴而送達訴狀，
    或依督促程序送達支付命令，或為其他相類之行為者，與催
    告有同一之效力，民法第233條第1項前段、第203條、第229
    條第2項分別有明文規定。本件原告之請求，核屬無確定期
    限之給付，自應經原告催告未為給付，被告始負遲延責任。
    準此，原告請求被告給付自起訴狀繕本送達翌日即111年9月
    30日（見本院卷第67頁）起至清償日止，按週年利率5%計算
    之利息，核無不合，併予准許。　
五、綜上所述，原告據以提起本訴，請求被告給付157,000元，
    及自起訴狀繕本送達翌日即111年9月30日起至清償日止，按
    週年利率5%計算之利息，為有理由，應予准許。
六、本件係就民事訴訟法第427條訴訟適用簡易程序所為被告敗
    訴之判決，依同法第389條第1項第3款規定，應依職權宣告
    假執行，並依同法第392條第2項規定，依職權宣告被告如預
    供擔保，得免為假執行。
七、訴訟費用負擔之依據：民事訴訟法第78條。本件訴訟費用額
    ，依後附計算書確定如主文第2項所示金額。
中　　華　　民　　國　　111 　年　　11　　月　　4 　　日
                  臺北簡易庭  法　官  葉藍鸚
訴訟費用計算書
項　　　　目             金 　額（新臺幣）　　    備  註
第一審裁判費　　　       1,660元
合　　　　計　　　       1,660元
以上正本係照原本作成。
如不服本判決，應於判決送達後20日內向本庭提出上訴狀（須按
他造當事人之人數附繕本）。如委任律師提起上訴者，應一併繳
納上訴審裁判費。
中　　華　　民　　國　　111 　年　　11　　月　　4 　　日
                              書記官  翁嘉偉
附表：(新臺幣)
編號 消費日期 支付連訂編 信用卡卡號 授權碼 交易款項 1 110年7月3日 Z00000000000000 0000000000000000 115068 27,000元 2 111年7月4日 Z00000000000000 0000000000000000 929305 50,000元 3 111年7月4日 Z00000000000000 0000000000000000 003536 50,000元 4 111年7月4日 Z00000000000000 0000000000000000 003925 30,000元